【裁判字號】    89,易,2836
【裁判日期】    900829
【裁判案由】    竊盜
【裁判全文】
臺灣桃園地方法院刑事判決                        八十九年度易字第二八三六號
    公  訴  人  臺灣桃園地方法院檢察署檢察官
    被      告  甲○○
右列被告因竊盜案件，經檢察官提起公訴（八十九年度偵字第一五０五四號），本院
判決如左：
    主  文
甲○○無罪。
    理  由
一、公訴意旨略以：被告甲○○於民國八十九年九月二十三日上午十一時許，在桃園
    縣八德市○○路一六二號前，見邱月英所有之ＲＵＤ－六五九號輕機車停放該處
    ，鑰匙漏未取下，竟即意圖為自己不法之所有，將機車發動駛離而竊取之，得手
    後留供己用。嗣於八十九年十月一日凌晨五時四十分許，被告騎乘上開輕機車附
    載不知情之丙○○，行經桃園縣八德市○○街四十五巷巷口時，為警查獲。因認
    被告所為，涉有刑法第三百二十條第一項之竊盜罪嫌。
二、訊據被告甲○○固不否認於右揭時地，騎乘ＲＵＤ－六五九號贓車附載丙○○為
    警查獲之事實，惟否認有何竊盜犯行。辯稱：機車是「小朱」當天凌晨在東勇街
    上一家「好地方」卡拉ＯＫ店交給我的云云。
三、按犯罪事實應依證據認定之，無證據不得推定其犯罪事實，刑事訴訟法第一百五
    十四條訂有明文。又認定不利於被告之事實，需依積極證據，苟積極證據不足為
    不利於被告事實之認定時，即應為有利於被告之認定，更不必有何有利之證據，
    最高法院著有三十年上字第八一六號判例可供參照。經查，公訴意旨認被告涉有
    右揭犯行，無非係以被害人車主乙○○及證人丙○○之指述、贓物領據、車籍資
    料，及被告所辯交車之「小朱」並無其人等件，為其論據。惟查，被害人車主乙
    ○○之指訴及贓物領據、車籍資料等件，僅足證明該ＲＵＤ－六五九號輕機車確
    為失竊之物。至證人丙○○在警訊及偵審中屢稱：當天甲○○和警察說我們是三
    個人騎一輛機車三貼過去，實際上就只有我和甲○○二人，是甲○○騎機車來載
    我，機車鑰匙和他的鑰匙串在一起，我也不認識「小朱」這個人等語，亦僅能認
    定被告所辯不實。而該機車雖為被告持有，然持有贓物之原因多端，舉凡竊盜、
    收受或故買贓物，拾取而來，甚或不知贓而予收受者，均非無有；又故為不實供
    述，或為掩飾犯行，或為掩護他人，或遭他人誘導，亦非不可能。是綜合現有證
    據，尚難逕予認定該機車為被告所竊甚明。此外，復查無其他積極證據，足資認
    定被告有何公訴意旨所指之毒品犯行。被告此部分犯行既屬不能證明，依上說明
    ，自應為無罪之諭知。
據上論斷，應依刑事訴訟法第三百零一條第一項，判決如主文。
本案經檢察官陳美華到庭執行職務。
中        華        民        國    九十    年    八    月    二十九    日
                                臺灣桃園地方法院刑事第五庭
                                    法  官        陳彥宏
右正本證明與原本無異
如不服本判決書應於送達後十日內向本院提出上訴狀
                                      書記官    翁其良
中      華      民      國      九十        年    八    月    二十九    日


司法院資訊處製作；財團法人民間司法改革基金會備份。
